臺灣新北地方法院板橋簡易庭小額民事判決
110年度板小字第4524號
原      告  康健小客車租賃有限公司


法定代理人  陳思妤  
訴訟代理人  李睦麟  
被      告  古峻    
訴訟代理人  張智峰  
上列當事人間請求侵權行為損害賠償事件，本院於民國111年4月
8日言詞辯論終結，判決如下：
    主      文
被告應給付原告新臺幣130,753元。
原告其餘之訴駁回。
訴訟費用新臺幣1,660元，由被告負擔新臺幣1,400元，餘由原告
負擔。
本判決原告勝訴部分得假執行。
原告其餘假執行之聲請駁回。
   事實及理由
壹、程序事項
    按訴狀送達後，原告不得將原訴變更或追加他訴。但擴張或
    縮減應受判決事項之聲明者，不在此限；當事人為訴之變更
    、追加或提起反訴，除當事人合意繼續適用小額程序並經法
    院認為適當者外，僅得於第436條之8第1項之範圍內為之，
    民事訴訟法第255條第1項第3款、第436條之15分別定有明文
    。本件原告原起訴聲明請求：被告應給付原告新臺幣（下同
    ）85,000元，及自起訴狀繕本送達翌日起至清償日止，按週
    年利率5%計算之利息。嗣於民國111年3月4日言詞辯論期日
    ，當庭變更聲明為：被告應給付原告153,787元，核屬擴張
    應受判決事項之聲明，雖已逾民事訴訟法第436條之8第1項
    所定範圍，然兩造業於本院言詞辯論期日同意繼續適用小額
    程序，並經本院認為適當，揆諸前開揭說明，原告所為訴之
    變更，於法並無不合，應予准許，並適用小額訴訟程序。
貳、實體事項
一、原告主張：被告於110年1月6日下午5時14分許，駕駛車牌號
    碼000-0000號自用小客車，行經新北市中和區中正路與健康
    路口，因未注意車前狀況，與訴外人吳坤瓏駕駛原告所有之
    車牌號碼000-0000號租賃小客車（下稱系爭車輛）發生碰撞
    ，致系爭車輛受損，原告因而支出系爭車輛修復費用新臺幣
    （下同）68,787元（工資65,416元、零件3,371元），且原
    告提供系爭車輛供載送身心障礙包車使用，系爭車輛於110
    年9月17日起至同年10月2日送廠維修，經扣除週休2日，原
    告於系爭車輛維修期間受有10日營業損失共計為85,000元【
    計算式：(租車費用6,500元＋營業損失2,000元)×10日＝85,00
    0元】。為此，爰依民法第184條第1項前段、第2項、第191
    條之2規定，請求被告賠償損害等語。並聲明：㈠被告應給付
    原告153,787元。㈡願供擔保請准宣告假執行。
二、被告則以：系爭車輛修復費用部分應予折舊；另就原告請求
    營業損失，質疑原告另行租車之合理性，且應再確認租金航
    情，且原告所受損害僅有租車費用，並無所謂營業損失等語
    ，資為抗辯。並聲明：原告之訴駁回。
三、法院之判斷：
  ㈠按因故意或過失，不法侵害他人之權利者，負損害賠償責任
    ；汽車、機車或其他非依軌道行駛之動力車輛，在使用中加
    損害於他人者，駕駛人應賠償因此所生之損害，民法第184
    條第1項前段、第191條之2前段分定明文。原告主張被告於
    上開時、地駕駛前揭車輛，疏未注意車前狀況，而與系爭車
    輛發生碰撞，致系爭車輛受損之事實，業據其提出系爭車輛
    行車執照、新北市政府警察局中和分局道路交通事故當事人
    登記聯單、永昇汽車修配廠股份有限公司(下稱永昇公司)出
    具之服務維修費清單暨統一發票、新北市小客車租賃商業同
    業公會函為憑，並據本院依職權向新北市政府警察局中和分
    局調閱本件道路交通事故卷宗，核閱屬實，且為被告所不爭
    執，是依本院調查證據之結果，認原告主張被告應負損害賠
    償責任，洵屬有據。
  ㈡系爭車輛修復費用部分：
    按物被毀損時，被害人除得依民法第196條請求賠償外，並
    不排除民法第213條至第215條之適用。依民法第196條請求
    賠償物被毀損所減少之價額，得以修復費用為估定之標準，
    但以必要者為限（例如：修理材料以新品換舊品，應予折舊
    ）。被害人如能證明其物因毀損所減少之價額，超過必要之
    修復費用時，就其差額，仍得請求賠償【最高法院77年度第
    9次民事庭會議決議㈠可資參照】。查系爭車輛修復費用為68
    ,787元（工資65,416元、零件3,371元），此有原告所提出
    永昇公司出具之服務維修費清單暨統一發票附卷可考。惟該
    修復費用中零件部分係以新品更換舊品，則應扣除折舊後計
    算其損害。復依行政院財政部發布之「固定資產耐用年數表
    」規定，運輸業用客車、貨車，其耐用年數為4年，並依同
    部訂定之「固定資產折舊率表」規定，耐用年數4年依定率
    遞減法之折舊率為千分之438，其最後1年之折舊額，加歷年
    折舊累計額，其總和不得超過該資產成本原額10分之9。準
    此，系爭車輛於98年7月出廠，此有系爭車輛行車執照在卷
    足憑，至本件車禍事故發生之110年1月6日，系爭車輛之實
    際使用年數已逾4年之耐用年數，是原告就更換零件部分得
    請求被告賠償之範圍，應以337元為限（計算式：3,371元×1
    /10＝337元，元以下四捨五入），加計工資65,416元，共計
    為65,753元（計算式：65,416元＋337元＝65,753元），即為
    原告得請求之金額。
  ㈢營業損失部分：
    另按損害賠償，除法律另有規定或契約另有訂定外，應以填
    補債權人所受損害及所失利益為限。依通常情形，或依已定
    之計劃、設備或其他特別情事，可得預期之利益，視為所失
    利益，民法第216條定有明文。查原告主張其提供系爭車輛
    供人包車使用，其因系爭車輛送廠維修，另行租車營業10日
    ，而受有租金損失乙情，並提出服務維修費清單、車資表、
    收據及合作契約書為憑，而觀諸原告提出之服務維修費清單
    記載：「車輛抵達日期110年9月17日、預約交車日期110年1
    0月2日」，又稽之原告提出之收據及合作契約書，可見原告
    於110年9月17日起至110年10月2日向駿德租賃有限公司租用
    車輛，每日租金6,500元，是以，原告請求被告給付10日租
    金損失65,500元（計算式：6,500元×10日＝65,000元），洵
    屬可採。至原告固復主張因其租用車輛可乘載之輪椅數量低
    於系爭車輛，而受有每日2,000元之營業損失，然未舉證證
    明之，則其此部分之請求，要屬無據。
  ㈣綜上，原告得請求被告賠償之金額為130,753元（計算式：65
    ,753元＋65,000元＝130,753元）。
四、綜上所述，原告依民法第184條第1項前段、第191條之2規定
    ，請求被告給付130,753元，為有理由，應予准許。逾此範
    圍之請求，為無理由，應予駁回。
五、本件事證已臻明確，兩造其餘之攻擊防禦方法及所提證據，
    於判決結果不生影響，爰不一一論列，併此敘明。
六、本件原告勝訴部分係適用小額訴訟程序所為被告敗訴之判決
    ，爰依職權宣告假執行。又原告聲請供擔保宣告假執行之部
    分，僅係促使法院職權發動，毋庸另予准駁之表示。至原告
    敗訴之部分，其假執行之聲請即失所附麗，應予駁回。
七、訴訟費用負擔：本件訴訟費用額為原告已繳納之第一審裁判
    費1,660元，其中被告應負擔1,400元，餘由原告負擔。
中　　華　　民　　國　　111 　年　　4 　　月　　22　　日
                  臺灣新北地方法院板橋簡易庭
                            法  官  施函妤
以上為正本係照原本作成。
如不服本判決，應於送達後20日內，向本院提出上訴狀並表明上
訴理由，如於本判決宣示後送達前提起上訴者，應於判決送達後
20日內補提上訴理由書（須附繕本）。
中　　華　　民　　國　　111 　年　　4 　　月　　23　　日
                            書記官  吳昌穆
附錄：
一、民事訴訟法第436條之24第2項：
    對於小額程序之第一審裁判上訴或抗告，非以其違背法令為
    理由，不得為之。
二、民事訴訟法第436條之25：
    上訴狀內應記載上訴理由，表明下列各款事項：
    (一)原判決所違背之法令及其具體內容。
    (二)依訴訟資料可認為原判決有違背法令之具體事實。
三、民事訴訟法第471 條第1 項：（依同法第436 條之32第2 項
    規定於小額事件之上訴程序準用之）
    上訴狀內未表明上訴理由者，上訴人應於提起上訴後二十日
    內，提出理由書於原第二審法院；未提出者，毋庸命其補正
    ，由原第二審法院以裁定駁回之。